最高法院民事裁定　　　　　　　九十六年度台抗字第五０三號
再　抗告　人　甲○○
兼法定代理人　卯○○
共　　　　同
訴 訟代理 人　洪瑞悅律師
上列再抗告人因與相對人丑○○等間撤銷股權轉讓變更登記等事
件，聲請續行訴訟，對於中華民國九十五年十二月二十九日台灣
高等法院裁定（九十五年度抗字第一三三八號），提起再抗告，
本院裁定如下：
    主  文
原裁定及台灣台北地方法院裁定均廢棄。
抗告及再抗告訴訟費用由相對人負擔。
    理  由
本件原法院維持台灣台北地方法院（下稱台北地院）所為駁回再
抗告人對其與丑○○、乙○○、丙○○、丁○○、戊○○、己○
○、庚○○、辛○○、壬○○、癸○○、子○○、辰○○間撤銷
股權轉讓變更登記等事件續行訴訟聲請之裁定，駁回再抗告人之
抗告，係以：再抗告人及其委任之訴訟代理人未於民國九十四年
一月二十五日台北地院言詞辯論期日到場。其對造表示拒絕辯論
，依民事訴訟法第三百八十七條、第一百九十一條第一項前段規
定，視為合意停止訴訟程序；乃第一審法院依職權續行訴訟，定
於同年八月十日下午三時三十分進行言詞辯論，並經合法通知兩
造及其訴訟代理人，兩造復均無正當理由不到場，則依民事訴訟
法第一百九十一條第二項規定，即應視為撤回起訴。至於另件台
北地院九十三年度重訴字第八百零六號再抗告人與誼泰水電工程
有限公司間確認債權存在等訴訟，固經簽准合併審理，但上開二
次言詞辯論期日並未通知誼泰水電工程有限公司到場，該事件並
未發生視為撤回訴訟法效，台北地院所為駁回再抗告人續行訴訟
之聲請，並未包括該事件。而台北地院未列再抗告人卯○○及其
追加之寅○○為當事人通知其到場，亦未列寅○○為駁回再抗告
人續行訴訟聲請之裁定之當事人，則再抗告人對寅○○之抗告為
不合法等詞，為其論據。惟查再抗告人除於九十四年二月二十三
日聲請續行訴訟外，於九十四年六月六日、同月二十八日分別提
出民事聲請開庭、訴之追加、訴訟救助聲請狀，分別追加卯○○
為原告、追加寅○○為被告，而台北地院承審法官於九十四年七
月十一日定同年八月十日下午三時三十分為言詞辯論期日，並於
審理單諭知：「1.通知兩造、訴代；2.查原告聲請狀是否已送達
對造？並請追加原告補正律師委任狀」（見台北地院訴字第二七
０五號卷二第一八六頁、卷三第二頁、第三三頁），顯已將追加
原告卯○○、被告寅○○列為應通知之當事人。如此，台北地院
九十四年一月二十五日、九十四年八月十日二次言詞辯論期日之
當事人即屬不同，並不因於九十四年八月十日言詞辯論期日之報
到單未記載卯○○、寅○○為當事人而受影響。是以該次言詞辯
論期日縱兩造均遲誤未到場，亦不能發生民事訴訟法第一百九十
一條第二項視為撤回其訴之法效。乃台北地院率以裁定駁回再抗
告人對相對人續行訴訟之聲請，再抗告人不服對之提起抗告，原
法院予以維持，以裁定駁回再抗告人之抗告，均有未合。再抗告
意旨，聲明廢棄，非無理由，應由本院將原法院及台北地院所為
裁定均予廢棄，以資糾正。
據上論結，本件再抗告為有理由。依民事訴訟法第四百九十五條
之一第二項、第四百七十七條第一項、第四百七十八條第一項、
第八十七條第二項，裁定如主文。
中　　華　　民　　國　九十六　年　　七　　月　二十六　日
                      最高法院民事第六庭
                          審判長法官  許　朝　雄
                                法官  鄭　玉　山
                                法官  吳　麗　女
                                法官  袁　靜　文
                                法官  吳　謀　焰
      本件正本證明與原本無異
                                      書  記  官
中　　華　　民　　國　九十六　年　　八　　月　　七　　日
                                                Ａ
